【裁判字號】    97,聲,322
【裁判日期】    971209
【裁判案由】    選任特別代理人
【裁判全文】
臺灣花蓮地方法院民事裁定               97年度聲字第322號
聲  請  人  乙○○
上列聲請人聲請選任特別代理人事件，本院裁定如下：
    主      文
選任乙○○（民國○○年○月○○日生，身分證統一編號：Ｚ00000000
0號，住花蓮縣吉安鄉○○村○○○街248號）於甲○○對於陳金
榮即伍佰戶農場、林珮汝聲請假扣押擔保程序及損害賠償之訴時
，為甲○○之特別代理人。
    理      由
一、按無訴訟能力人有為訴訟之必要，而無法定代理人，或法定
    代理人不能行代理權者，其親屬或利害關係人，得聲請受訴
    法院之審判長，選任特別代理人，民事訴訟法第51條第2項
    定有明文。
二、聲請意旨略以：聲請人乙○○之配偶甲○○前因於民國95年
    起受雇於陳金榮即伍佰戶農場，每日薪資為新臺幣800元，
    惟陳金榮並未替甲○○投保勞保及健保。陳金榮之配偶林珮
    汝於97年9月4日未依勞工安全衛生法規提供符合法規之安全
    設備情形下，指示甲○○於農場周邊從事割草工作。甲○○
    於操作割草機從事割草工作時，因農場周圍土地上尚遺有原
    固定覆網之鐵絲，致鐵絲捲入割草機反彈射入甲○○左眼球
    並穿透腦部，經一同工作同事告知林珮汝，而將甲○○送至
    財團法人佛教慈濟綜合醫院急救，經慈濟醫院對甲○○進行
    左眼球修補手術及開顱取異物手術、左側顱外血管繞道手術
    ，目前甲○○左眼全盲、右側癱瘓，無法言語，日常生活完
    全需要他人照顧，此有佛教慈濟綜合醫院診斷證明書為憑。
    甲○○既於工作中發生職業災害，雇主自應依勞動基準法（
    下稱勞基法）第59條規定負擔醫療費用、工資補償及殘廢補
    償責任。又依勞工保險條例第34條、第36條、第38條、第54
    條、第72條第1項、民法第184條及第195條規定，張復其自
    得對陳金榮即伍佰戶農場、林珮汝，請求損害賠償。聲請人
    曾代甲○○與陳金榮（由林珮汝出席）於花蓮縣政府進行勞
    資爭議協調，債務人僅願補償50萬元，債務人顯毫無賠償誠
    意，甲○○現尚於財團法人佛教慈濟綜合醫院住院治療中，
    加計醫療及照顧費用，生活現幾已陷入困境。甲○○目前左
    眼全盲、右側癱瘓，無法言語，顯無訴訟能力（聲請人已對
    甲○○向本院聲請禁治產之宣告，案號為97年度禁字第56號
    ），聲請人為甲○○之配偶，爰聲請在本院為對相對人為禁
    治產宣告前，准予依民事訴訟法第51條規定，指定聲請人為
    甲○○之之特別代理人，以便對陳金榮即伍佰戶農場、林珮
    汝施行假扣押裁定及假扣押強制執行程序之聲請，並對其等
    為損害賠償等訴訟等語。
三、經查，聲請人主張之事實，業據其提出伍佰戶農場網頁資料
    、甲○○診斷證明書、97年10月15日花蓮縣政府勞資爭議協
    調會紀錄影本、本院97年度禁字第56號函影本及戶籍謄本各
    乙份為證，應堪採信。次查，聲請人為甲○○之配偶，亦有
    戶籍謄本在卷可稽，本院審酌聲請人之聲請，於法並無不合
    ，爰准許之。
四、依民事訴訟法第51條第2項，裁定如主文。
中    華    民    國    97    年    12    月    9     日
                        台灣花蓮地方法院民事庭
                            法      官  劉柏駿
以上正本係照原本作成。
如不服本裁定，應於裁定送達後10日內向本院提出抗告狀（應抄
附繕本），並繳納抗告費新臺幣1,000元。
中    華    民    國    97    年    12    月    9     日
                            法院書記官  蔡芬芳


司法院資訊處製作；財團法人民間司法改革基金會備份。
